---
title: "GCAT Informe de seguiment"
date: "`r Sys.Date()`"
output: pdf_document
header-includes:
  - \usepackage{longtable}
---

```{r setup, include=FALSE}
knitr::opts_chunk$set(echo = TRUE)
```

## RECLUTAMENT

### Reclutament del GCAT per centre i any de reclutament

Actualment hi ha *`r participants %>% nrow`* participants


```{r recruitment, echo=FALSE}
recruitment()
```

\newpage

## ENTREVISTADOR
### Mesures

```{r seccio mesures, results="asis", echo=FALSE}
tableContinuous(
  ds %>%
    select(
      bmi,
      whr,
      waist,
      hip,
      weight,
      height,
      heart_rate,
      diastolic_blood_pressure,
      systolic_blood_pressure
    ) %>%
    as.data.frame,
  cumsum = FALSE
)

tableNominal(
  ds %>%
    select(
      bmi_deep,
      bmi_who,
      whr_who
    ) %>%
    as.data.frame,
  cumsum = FALSE
)
```

## SECCIÓ A
### Factors demogràfics i socioeconòmics

```{r seccio a, results="asis", echo=FALSE}
tableNominal(
  ds %>%
    select(
      gender,
      civil_status,
      education,
      ethnicity,
      ethnicity_mother,
      ethnicity_father
    ) %>%
    as.data.frame,
  cumsum = FALSE
)
```


\newpage

## SECCIÓ B
### Àmbit laboral

```{r seccio b, results="asis", echo=FALSE}
tableNominal(
  ds %>%
    select(
      working_status
    ) %>%
    as.data.frame,
  cumsum = FALSE
)
```

\newpage

## SECCIO C
### Activitat física

```{r seccio c, results="asis", echo=FALSE}
tableContinuous(
  ds %>%
    select(
      walking_days_a_week,
      walking_minutes_a_day,
      weekly_domestic_labour
    ) %>%
    as.data.frame,
  cumsum = FALSE
)

tableNominal(
  ds %>%
    select(
      sport,
      sport_last_year,
      stairs
    ) %>%
    as.data.frame,
  cumsum = FALSE
)
```

\newpage

## SECCIO D
### Altres hàbits

```{r seccio d, results="asis", echo=FALSE}
tableNominal(
  ds %>%
    select(
      hair_color,
      skin_color,
      eye_color,
      freckling
    ) %>%
    as.data.frame,
  cumsum = FALSE
)
```

\newpage

## SECCIO E
### Tabaquisme

```{r seccio e, results="asis", echo=FALSE}
tableNominal(
  ds %>%
    select(
      smoking_intensity,
      smoking_100,
      smoking_now,
      smoking_habit
    ) %>%
    as.data.frame,
  cumsum = FALSE
)
```

\newpage

## SECCIO F
### Consum d'alcohol

```{r seccio f, results="asis", echo=FALSE}
tableNominal(
  ds %>%
    select(
      alcohol_use,
      alcohol_meals
    ) %>%
    as.data.frame,
  cumsum = FALSE
)
```

\newpage

## SECCIÓ G
### Alimentació

```{r seccio g, results="asis", echo=FALSE}
tableContinuous(
  ds %>%
    select(
      last_intake
    ) %>%
    as.data.frame,
  cumsum = FALSE
)

tableNominal(
  ds %>%
    select(
      predimed_score,
      cook_with_oil,
      alimentos_frutas,
      alimentos_carne_blanca,
      alimentos_carne_roja,
      alimentos_pescados,
      alimentos_pasta,
      alimentos_patata,
      alimentos_pan,
      alimentos_verdura,
      alimentos_legumbre,
      alimentos_embutidos,
      alimentos_lacteos,
      alimentos_huevos,
      alimentos_dulces
    ) %>%
    as.data.frame,
  cumsum = FALSE
)
```

\newpage

## SECCIÓ H
### Historial mèdic

```{r seccio h, results="asis", echo=FALSE}
tableContinuous(
  ds %>%
    select(
      weight_min,
      weight_max
    ) %>%
    as.data.frame,
  cumsum = FALSE
)

tableNominal(
  ds %>%
    select(
      health_status,
      salud_mental_feliz,
      salud_mental_nervioso,
      salud_mental_baja_moral,
      salud_mental_calma,
      salud_mental_trieste,
      salud_mental_incapacidad      
    ) %>%
    as.data.frame,
  cumsum = FALSE
)
```

\newpage

## SECCIÓ I
### Salut de les dones

```{r seccio i, results="asis", echo=FALSE}
tableContinuous(
  ds %>%
    select(
      age_at_menarche,
      age_at_menopause,
      reproductive_life_span,
      pregnancy,
      women_children
    ) %>%
    as.data.frame,
  cumsum = FALSE
)

tableNominal(
  ds %>%
    select(
      oc_use,
      hrt_use,
      menstruation,
      menstruation_duration,
      menopause_cause,
      women_profile
    ) %>%
    as.data.frame,
  cumsum = FALSE
)
```

\newpage

## SECCIÓ J
### Salut dels homes

```{r seccio j, results="asis", echo=FALSE}
tableContinuous(
  ds %>%
    select(
      beard_change,
      voice_change,
      men_children
    ) %>%
    as.data.frame,
  cumsum = FALSE
)

tableNominal(
  ds %>%
    select(
      prostate,
      prostate_medication,
      men_profile,
      bald_20,
      bald_30,
      bald_40
    ) %>%
    as.data.frame,
  cumsum = FALSE
)
```

\newpage

## SECCIÓ K
### Història familiar dels pares

```{r seccio k, results="asis", echo=FALSE}
tableNominal(
  ds %>%
    select(
      adopted,
      multiple_delivery
    ) %>%
    as.data.frame,
  cumsum = FALSE
)
```

\newpage

## SECCIÓ L
### Història familiar dels germans

```{r seccio l, results="asis", echo=FALSE}
tableContinuous(
  ds %>%
    select(
      brothers
    ) %>%
    as.data.frame,
  cumsum = FALSE
)
```

\newpage

## MALALTIES

```{r conditions, results="asis", echo=FALSE}
print(xtable(conditions %>% slice(1:30), tabular.environment = "longtable"), include.rownames=FALSE, floating=FALSE)
```
\newpage

```{r conditions2, results="asis", echo=FALSE}
print(xtable(conditions %>% slice(31:60), tabular.environment = "longtable"), include.rownames=FALSE, floating=FALSE)
```
